【裁判字號】    89,易,349
【裁判日期】    891025
【裁判案由】    竊盜
【裁判全文】
臺灣雲林地方法院刑事判決                          八十九年度易字第三四九號
    公 訴 人  臺灣雲林地方法院檢察署檢察官
    被    告  甲○○
右列被告因竊盜案件，經檢察官提起公訴（八十九年度偵字第九一八號、第九一九號
），本院判決如左：
    主  文
甲○○連續竊盜，累犯，處有期徒刑壹年貳月。
扣案之鑰匙壹支沒收。
    事  實
一、甲○○前因犯藏匿人犯罪及違反麻醉藥品管理條例案件，分別經台灣彰化地方法
    院以八十六年度易字第二三八六號及八十六年度訴緝字第一０八號各判處有期徒
    刑六月確定，嗣定其應執行之刑為有期徒刑十月，甫於民國（民國）八十八年二
    月十一日執行完畢，詎甲○○仍不知悔改，復意圖為自己不法之所有，基於竊盜
    之概括犯意，先於八十八年七月二日下午七時許，在彰化縣田中鎮○路里○○路
    七十九巷土地廟旁，以自備之鑰匙，竊得戊○○所有之Ａ六－二五三五號自用小
    客車，供己代步之用，嗣於八十八年七月二十一日上午六時三十分許，駕駛上開
    自用小客車行經彰化縣北斗鎮○○路二九三號前時，為警當場查獲，並扣得鑰匙
    一支，嗣經檢察官諭知飭回後，因傳拘無著而遭台灣彰化地方法院通緝中，又於
    八十九年一月七日，在台中縣潭子鄉○○村○○街二十一巷二號前，竊得丁○○
    所有之車號Ｘ二－五七三八號自用小客車，並將已註銷之車號ＮＫ－八五四八號
    車牌換裝於Ｘ二－五七三八號自用小客車，用以掩人耳目，供己代步使用，嗣於
    八十九年一月二十四日下午一時許，甲○○駕駛懸掛ＮＫ－八五四八號車牌（原
    車號為Ｘ二－五七三八號）之上開自用小客車，在彰化縣田中鎮○○路橋下，為
    警當場查獲。
二、案經彰化縣警察局田中分局、北斗分局報告臺灣彰化地方法院檢察官呈請台灣高
    等法院檢察署檢察長核轉台灣雲林地方法院檢察署檢察官偵查起訴。
    理  由
一、訊據被告甲○○對於在右揭時地，先後駕駛被害人戊○○、丁○○失竊之上開自
    用小客車，行經彰化縣北斗鎮○○路二九三號及彰化縣田中鎮○○路橋下時，分
    別為警當場查獲等情不諱，惟矢口否認有何竊盜罪行，辯稱：車號Ａ六－二五三
    五號小客車係我於八十八年七月五、六日，透過友人丙○○，在彰化縣田中鎮向
    丙○○之友人即綽號「阿牛」之不詳年籍男子借用，作為代步工具使用，本來僅
    欲借用二、三日，然因其後「阿牛」行蹤不明，我就繼續使用；另原車號Ｘ二－
    五七三八號小客車係於八十九年過年前，至彰化縣員林鎮某家中古車行選購中古
    車時，遇一綽號「土豆」之陌生男子向我兜售上開懸掛車號ＮＫ－八五四八號車
    牌之自用小客車，我付了訂金八千元並互留手機號碼，就先將車子開走，我不知
    道是上開二輛車失竊車輛，更無竊取上開二車云云。
二、惟查：右揭犯罪事實，已據被害人戊○○、丁○○指訴綦詳，並有贓物認領保管
    單、車輛竊盜、車牌失竊資料個別查詢報表－查詢車輛認可資料二紙及失竊照片
    二幀附卷可稽，復有扣案之鑰匙一支可資佐證。再查：被告先在偵查中供稱：是
    於八十九年一月二十一日，在彰化縣員林鎮某餐廳向綽號「土豆」之陌生男子借
    用懸掛ＮＫ－八五四八號自小客車云云，嗣於本院又改稱：係因向綽號「土豆」
    之陌生男子購買中古車，付了訂金八千元將車開走云云，前後供述不一，已有可
    疑。本院復依被告先後提供之「丙○○」所在之「彰化縣田中鎮○○路○段三十
    五巷六十一號」及「彰化省田中鎮○○路○段五六八號」之住址，向管轄之戶政
    事務所查詢之結果，均查無「丙○○」之人設籍該處，有彰化縣田中鎮戶政事務
    所八十九年七月十日彰田戶字第一七五三號答覆表一紙可參。另被告所提供之綽
    號「土豆」之人之手機號碼即0000000000、0000000000號
    之持有人分別為乙○○及己○○，有和信電訊股份有限公司及台灣大哥大股份有
    限公司信函二紙可憑，經本院傳喚後，證人乙○○及己○○均到庭證稱：不認識
    被告甲○○，亦未賣車予被告等語明確，是被告所辯係向「丙○○」之友人「阿
    牛」借用，及向綽號「土豆」之人取得上開小客車，純屬子虛，難以採信。再參
    以被告向不知年籍資料之「阿牛」借得自用小客車，竟未向對方索取行照等車籍
    資料，而逕行使用，已與常情不符。又向他人購買中古車時，更應注意車輛來源
    ，被告在未取得汽車車籍資料及出賣人之詳細年籍資料前，竟僅知出賣人之綽號
    及手機號碼，即直接給付訂金並駕駛該車離去，益徵被告所述情節，實為臨訟杜
    撰之詞。綜上所述，被告上開所辯，均屬事後卸責之詞，不足採信。本件事證明
    確，被告上開竊盜犯行，洵堪認定。
二、核被告甲○○所為，係犯刑法第三百二十條第一項之竊盜罪。被告先後二次竊盜
    犯行，時間緊接，犯罪構成要件相同，顯係基於概括犯意反覆為之，應依連續犯
    之規定，論以一罪，並依法加重其刑。又被告前因犯藏匿人犯罪及違反麻醉藥品
    管理條例案件，分別經台灣彰化地方法院以八十六年度易字第二三八六號及八十
    六年度訴緝字第一０八號各判處有期徒刑六月確定，嗣定其應執行之刑為有期徒
    刑十月，甫於民國八十八年二月十一日執行完畢，有台灣高等法院被告全國前案
    紀錄表一份在卷可按，其前受有期徒刑之執行完畢，於五年以內再犯本件最重本
    刑為有期徒刑以上之罪，為累犯，應依刑法第四十七條之規定加重其刑，併依刑
    法第七十條規定遞加之。爰審酌被告前科累累，素行不良，犯後仍飾詞圖卸，毫
    無悔意等一切情狀，量處如主文所示之刑，以資懲儆。
三、扣案之鑰匙一支係供被告犯罪所用之物，且為警查獲時，該鑰匙為被告所使用，
    顯係被告所有，爰依刑法第三十八條第一項第二款併予宣告沒收。
據上論斷，應依刑事訴訟法第二百九十九條第一項前段，刑法第五十六條、第三百二
十條第一項、第四十七條、第三十八條第一項第二款，罰金罰鍰提高標準條例第一條
前段，判決如主文。
本案經檢察官盧永盛到庭執行職務。
中      華      民      國      八十九      年    十    月    二十五    日
                                              臺灣雲林地方法院刑事第二庭
                                                  法  官  趙  思  芸
右正本證明與原本無異。
如不服本判決，應於判決送達後十日內向本院提出上訴狀( 應附繕本 )。
                                                  書記官  王  淑  美
中      華      民      國      八十九      年    十    月    二十五    日
刑法第三百二十條第一項
意圖為自己或第三人不法之所有，而竊取他人之動產者，為竊盜罪，處五年以下有期
徒刑、拘役或五百元以下罰金。


司法院資訊處製作；財團法人民間司法改革基金會備份。
